臺灣高等法院刑事判決
111年度上訴字第684號
上  訴  人  
即  被  告  王鼎濡




選任辯護人  楊嘉文律師
上列上訴人因傷害案件，不服臺灣士林地方法院110年度訴字第2
66號，中華民國110年12月15日第一審判決（起訴案號：臺灣士
林地方檢察署110年度偵字第1981號），提起上訴，本院判決如
下：
    主  文
上訴駁回。
    犯罪事實
一、王鼎濡與呂宗憲相識多年，2人於民國109年7月21日晚間參
    加共同友人蔡宗龍在王鼎濡所經營位於臺北市○○區○○路00號
    之「天下第一味餐廳」包廂內舉辦之生日宴會，眾人飲酒、
    用餐直至約翌（22）日凌晨2時許，呂宗憲送走多位友人搭
    車離去又返回包廂時，因認王鼎濡等在場之人在稍早席間對
    其女性友人黃雅莉勸酒而有不滿，憑藉酒意與王鼎濡發生爭
    執，王鼎濡竟基於傷害之故意，徒手接續揮拳毆打呂宗憲左
    眼及頭部各一次，身體並往後撞及牆壁，呂宗憲雖有舉手阻
    擋，然仍因此受有左眼眶底及內眼眶壁骨骨折、雙眼複視、
    腦震盪及背部挫傷等傷害。
二、案經呂宗憲訴由臺北市政府警察局內湖分局報告臺灣士林地
    方檢察署檢察官偵查起訴。
    理  由
壹、證據能力：
　　按被告以外之人於審判外之言詞或書面陳述，除法律有規定
    者外，不得作為證據；又被告以外之人於審判外之陳述，雖
    不符合同法第159條之1至第159條之4之規定，但經當事人於
    審判程序同意作為證據，法院審酌該言詞陳述或書面陳述作
    成時之情況，認為適當者，亦得為證據。當事人、代理人或
    辯護人於法院調查證據時，知有第159條第1項不得為證據之
    情形，而未於言詞辯論終結前聲明異議者，視為有前項之同
    意，刑事訴訟法第159條第1項及第159條之5分別定有明文。
    查本案言詞辯論終結前，檢察官、上訴人即被告王鼎濡及辯
    護人均未就本判決所引用之各該被告以外之人於審判外之陳
    述及所調查之證據主張有刑事訴訟法第159條第1項不得為證
    據之情形（見本院卷第68至72、164至170頁），本院審酌該
    證據作成時並無違法及證明力明顯過低之瑕疵等情況，認為
    適當，應有證據能力。至於所引其餘非屬供述證據部分，既
    不適用傳聞法則，亦非公務員違背法定程序所取得，依刑事
    訴訟法第158條之4反面解釋，同具證據能力。
貳、得心證之理由：
一、訊據被告對於在上開時間、地點，與告訴人呂宗憲在其所經
    營之「天下第一味餐廳」包廂內，共同參加友人蔡宗龍生日
    宴會，且兩人均有喝酒，呂宗憲在離開後又返回包廂時，因
    認在場之人稍早於席間對呂宗憲友人黃雅莉勸酒而有不滿，
    乃有爭執等事實，並不否認，惟矢口否認有何傷害犯行，辯
    稱：當天呂宗憲回到店裡面第一個動作是拉扯趴在桌上的蔡
    宗龍，然後大家都勸呂宗憲說你喝多了、趕快回去，因為我
    是背對著門，所以呂宗憲從我背後過去，我是無預警狀況下
    被呂宗憲拉扯跌倒，我被拉扯跌倒後有一點生氣，但我並沒
    有揮拳打他云云。
二、經查：
  ㈠證人即告訴人呂宗憲證稱：當天我叫計程車先讓一些朋友離
    開，因為我沒有跟包廂裡的朋友說我要離開，所以就進去包
    廂跟朋友說我要離開了，結果當下就被攻擊，被告第一拳就
    朝我左眼打，我只記得我太陽穴被打，我腦部往後撞到牆壁
    ，被告又要揮第二拳，我有用手護住頭部，被告又揮第三拳
    ，打中我的左側頭部，當下陳震澄、林亨通有出來攔被告。
    被打時我是站著；之後是被江麗玉帶去醫院。在宴席稍早時
    ，我有跟被告說如果黃雅莉來吃飯，不要灌她酒等語（見他
    卷第187頁、原審卷二第96至100頁），核與證人即在場之人
    江麗玉所證：當天我先生林亨通有喝酒，所以要我開車去載
    他。呂宗憲出去要走了，又進來，說車子來了，當下我也沒
    有聽到雙方講什麼，之前怎麼樣我也不知道，呂宗憲進來的
    時候有拉扯，被告就用力一拳捶呂宗憲左眼，呂宗憲後腦杓
    撞到牆壁，被告又要出第二拳時，呂宗憲有擋住，阿文及我
    先生有去拉他們，我先生當下也是醉，沒有站好就跌倒了，
    我去扶我先生，後來阿文把他兩人隔開，我自己看到的情形
    是被告有打呂宗憲2拳，因為第1拳比較用力所以印象很深刻
    。通哥指的是我先生。打完之後，我載呂宗憲去醫院，醫生
    說呂宗憲眼睛有粉碎性骨折，要他住院。當時我沒有喝酒，
    我的位置是在圓桌的正面，面對門口，被告背對我等語（見
    他卷第211至213頁、原審卷二第103至107頁），證人即在場
    之人林亨通證以：案發當天我喝蠻多的，我不知道是在唱歌
    還是跟旁邊的人聊天，突然聽到聲音很大聲，一回頭怎麼2
    個人在拉扯，我就上去從背後要把他們拉開，後來就一起跌
    倒，站起來就看到呂宗憲怎麼摀著臉，之後是我太太開車，
    送呂宗憲去醫院等詞（見原審卷二第109至110頁），均大致
    相符。且呂宗憲於案發當日凌晨3時9分即於三軍總醫院附設
    民眾診療服務處就醫驗傷，經診斷結果受有左眼眶骨折併腦
    震盪、背部挫傷，並於同月29日至31日住院，且於30日施予
    左眼眼眶骨折修補手術，並有雙眼複視之傷害，有該院109
    年7月22日、同年8月3日、8月17日診斷證明書3張、呂宗憲
    受傷照片等存卷可查（見他卷第11至15、7頁），核與呂宗
    憲、江麗玉所述被告毆擊呂宗憲之部位及經過、林亨通證述
    跌倒之後起身就看見呂宗憲手摀著臉乙節吻合，且果若如被
    告所述只有拉扯，呂宗憲應不致受有眼眶骨折之傷害，更證
    呂宗憲前開指訴，尚非子虛，應與事實相符。
　㈡江麗玉與呂宗憲及案外人王承朋於本案109年9月19日呂宗憲
    提告前，曾於109年8月20日上午9點59分，在新北市汐止區
    湖前路星巴克咖啡門市談話，過程中江麗玉曾對呂宗憲說「
    你被打三拳，要害就是第一拳受傷的」、「你被捶第一拳很
    用力的第一拳」、「然後第二拳就這樣子，通哥要扶你」、
    「你站著被捶著就躺就撞到這個牆壁，第二拳被打的時候你
    的手就這樣子」、「第二拳他連打三拳，不過你第二拳、第
    三拳都有擋，阿文有把他抓住，阿通也抓，結果阿通他太用
    力，對方太用力，就撞到這個桌角圓桌的桌角，腰受傷，通
    哥受傷」、（呂宗憲：他第一拳是直接插到眼睛）「對」、
    「很用力很用力，然後他就跌倒，…一進來你站在那裡他就
    搥了，捶的時候你就叩到這，很大力喔」、「一進門你說阿
    車都來了…他就給你，就是這樣子，打下去」、「阿文跟通
    哥抓住他，抓不住，打三拳才抓啦」、「就很快，不過你第
    二拳有擋」、「他們都把他抱住，…通哥跌倒」等語，有原
    審就其等談話內容所為勘驗筆錄及附件在卷可參（見原審卷
    二第37、39至56頁；以上對話分見第42、43、50至51、54頁
    ），而江麗玉就前揭應呂宗憲之邀而赴約，並有勘驗筆錄所
    示內容之談話，經提示後確認在卷，並稱：事先並不知道呂
    宗憲將談話內容錄音等語（見原審卷二第102至103頁）。雖
    江麗玉上開談話內容與其前開㈠偵查及原審審理中就被告係
    揮二拳或三拳，被告與呂宗憲間究竟有無對話、拉扯之事，
    有所出入，然其上開偵查及原審審理中作證之時間分別為10
    9年12月17日、111年11月24日，距離案發時間109年7月22日
    已久，相較於其與呂宗憲、王承朋三人在109年8月20日之談
    話內容，顯然更為久遠，則人之記憶因時間經過，就細節部
    分未能明確記憶而證述，本屬常情，況其就被告係以揮拳方
    式毆擊呂宗憲眼睛、呂宗憲因此往後撞及牆壁等之主要事實
    ，前後證述核無不一致之情事。自難只憑此部分些微不同即
    遽認江麗玉之證述有前後不一之情事，進而否認其證詞之可
    信。
　㈢證人即在場之人洪霈蓁證述：記得看到的時候，他們已經跌
    坐在椅子上，忽然跌倒很大聲，大家都過去，記得陳震澄、
    通哥有過去攙扶。我沒有看到被告打呂宗憲，看到時他們已
    經跌倒了。我沒有看得很清楚呂宗憲臉部有無受傷，沒有很
    明顯的流血，因為外面已經很暗，我離他也沒有很近，誰會
    盯著每個人的臉一直看。最後呂宗憲離開是跟通哥、江麗玉
    一起離開。案發當時被告坐在我右手邊，呂宗憲出去又進來
    包廂之後，先到我的左邊就是壽星蔡宗龍的位置，他要拉著
    蔡宗龍走，蔡宗龍也喝醉了，沒理他，後來又走到我右手邊
    跟被告喝酒、講話，被告有跟呂宗憲解釋沒有灌他女朋友酒
    ，她是喝蜂蜜水，然後2人就跌倒了。他們2人在說話時，我
    是往我左邊其他地方看，沒有看到他們如何倒下去，他們當
    時是在門口再過去的位置，2人是站著的。當時江麗玉是坐
    在通哥旁邊等情（見本院卷第154至163頁），並於偵卷第10
    1頁包廂現場照片上標示其與被告、呂宗憲、江麗玉之位置
    （標示結果同時提示予檢察官、被告、辯護人閱覽，另影印
    附本院卷）。依其所述及標示之位置，案發當時被告與呂宗
    憲2人是站在門口靠牆邊櫃子處的位置，而江麗玉則是坐在
    斜面對門口亦即面對被告與呂宗憲站立處之座位上，核與江
    麗玉上述與被告之相對位置相符。而以此等相對位置，江麗
    玉與被告、呂宗憲站立處之間相隔數個座位，未能詳細聽聞
    2人對話，然適可見聞被告之動作舉止，益徵江麗玉前述當
    下沒有聽到雙方講什麼，被告就用力一拳捶呂宗憲左眼，呂
    宗憲後腦杓撞到牆壁，之後又出拳被呂宗憲擋住等情，應係
    其親眼見聞而可以採信。
　㈣又被告辯以：案發當日呂宗憲在質疑蔡宗龍找黃雅莉一起去
    聚餐卻沒有經過他，喝了酒之後一直在說大家灌黃雅莉酒，
    我只是在跟呂宗憲解釋黃雅莉喝的是蜂蜜水，當天沒有人灌
    黃雅莉酒，我是很平和的在解釋，並沒有生氣等詞。而呂宗
    憲雖稱當天有在宴會上跟被告講不要灌黃雅莉酒，但稱這是
    在9點多時，並非案發當時等語（見原審卷二第100頁），然
    證人蔡宗龍證述：當天黃雅莉自己倒了高梁酒加一點梅子綠
    茶敬我酒祝我生日快樂，呂宗憲8點多到，看到就認為是我
    們強迫黃雅莉喝酒，他當天一直跟大家提到不要灌黃雅莉酒
    。當時場面蠻亂的，被告坐比較靠近我，我因為喝比較多，
    本來趴著休息，呂宗憲過來把我搖醒，我就起來在那邊休息
    ，沒多久就亂成一團等語（見原審卷二第112至113頁）；陳
    震澄證以：我喝醉了，看見有人推擠；印象中，呂宗憲有在
    說有人灌人酒之類的話，但不知道他是針對誰等詞（見他卷
    第59、60頁）；證人即在場之人張玲綾證稱：當天呂宗憲有
    喝醉，講話已經聽不太懂，走路也不穩等語（見本院卷第14
    9、152頁）；洪霈蓁亦證述：當天呂宗憲看起來是醉了，我
    是10點多去的，因為他們很早就開始喝，當下每個人幾乎都
    是酒醉的狀態，已經喝很長時間，都是喝很濃的烈酒，我去
    的時候大家酒意都蠻重的。被告有向呂宗憲說「我沒有灌你
    女朋友酒，你女朋友從頭到尾都是喝蜂蜜水」等語（見本院
    卷第155、160頁），佐以以下㈤之⒈所援引被告提出呂宗憲案
    發後所傳送又收回之訊息內容「還是王董愛上雅莉？這是我
    的青梅竹馬好嗎？（略…）真的不知道王董再想什麼！」（
    本院卷第137頁）。顯見案發當時被告與呂宗憲均有喝酒，
    且呂宗憲仍有為了宴席中，在場之人包括被告疑似灌黃雅莉
    酒之事而有不滿，被告並為了此事與呂宗憲有所解釋、說明
    。則雙方在酒酣耳熱之際，藉著酒意，又因為呂宗憲一直盧
    在場之人包括被告，被告乃愈發不滿以致動手揮拳毆打呂宗
    憲，實與當下雙方之情緒、氛圍相符。呂宗憲否認案發當下
    仍持續為此事與被告爭執，與上述其他證人證詞不符，並非
    可採。惟被告辯稱：當下是心平氣和與呂宗憲說明，並沒有
    生氣云云，亦無可採。
　㈤被告及辯護人其他辯解不可採之說明：
　⒈辯護人為被告辯護稱：呂宗憲多次進出餐廳，不能排除並非
    在餐廳內部受傷等語。被告再以：呂宗憲在本案之後向江麗
    玉購買保險，且由上開呂宗憲錄音內容，江麗玉還在指導呂
    宗憲應該要如何說明，而且過了這麼久才提告，導致我店內
    的監視錄影內容都被覆蓋，讓我無法提出，這不是有心人想
    要做什麼嗎等詞為辯解。而本案於偵查中經與被告聯繫確認
    餐廳之監視錄影畫面已經未留存，有臺灣士林地方檢察署10
    9年12月17日辦案公務電話紀錄表可參（見他卷第217頁）。
    然被告自陳：經營天下第一味餐廳已經14年多，直到去年（
    110年）疫情才結束營業，餐廳在進門的地方、戶外區、包
    廂、廚房、櫃臺，包括本案衝突之包廂內部都有裝監視器，
    裝了12支等情（見本院卷第67頁），再觀之呂宗憲所提出分
    別與被告、被告之妻萬穎諭（暱稱「萬明」）之line對話記
    錄，呂宗憲於案發當日即傳訊息予被告稱「我一直把你當哥
    哥看待，你竟然可以把我打到眼眶骨折？為什麼？」等語，
    雖未為被告讀取訊息；然其於案發當日另與萬穎諭有多則訊
    息往來及line電話聯絡，其中萬穎諭傳送訊息「你休息等你
    酒醒明天再說」，呂宗憲則回應「到底發生什麼事一定得要
    把我打的眼眶骨折，我不懂？（略…）」、「姐姐，到底發
    生什麼事？」、「還是王董愛上雅莉？這是我的青梅竹馬好
    嗎？（略…）真的不知道王董再想什麼！」、「我已做完傷
    害報告，但我不會提訴，畢竟我還當你們是哥哥和姐姐」、
    「我只是想知道王董為什麼突然會攻擊我，還口口聲聲問憑
    什麼？（略…）」、「小美，王董竟把我打到眼眶骨折，臉
    頰內出血，為什麼？」等，至109年7月27日呂宗憲再傳送預
    定就醫檢查、手術之日期，萬穎諭則回覆「過程不用跟我說
    到時把醫療單據給我就好了」，有呂宗憲所提出與被告、萬
    穎諭之對話紀錄截圖、被告所提出呂宗憲與萬穎諭對話記錄
    中遭呂宗憲收回之訊息內容等可憑（見他卷第7頁、本院卷
    第91、93、137頁），再參以被告所提出並供稱係呂宗憲與
    蔡宗龍在案發當日之對話記錄（見本院卷第70頁），呂宗憲
    向蔡宗龍稱「我昨晚要走時莫名其妙王董揮了5拳造成左眼
    骨折，還逃院治療你認為應該如何處理」，有該對話紀錄在
    卷（見原審審訴卷第71頁），該對話記錄上方並顯示「柏順
    陳總,..（3）」，顯示該對話應係一有多人之群組；證人萬
    穎諭復證述：案發後蔡宗龍問被告有沒有不舒服，要被告去
    看一下；之後呂宗憲打給我跟我扯被告跟黃雅莉的關係，說
    他在我們店裡受傷，我就跟呂宗憲說店裡有公共意外險，但
    呂宗憲沒有拿單據過來等語（見他卷第197頁），亦有被告
    於案發當日就醫之臺北市立聯合醫院忠孝院區109年7月22日
    驗傷診斷證明書可參（見他卷第109頁）。可知本件案發後
    ，呂宗憲隨即於案發當日向被告、萬穎諭及蔡宗龍等多人質
    疑為何被告動手毆打其、主張遭被告毆打受傷，更與萬穎諭
    間有甚多文字、電話之對話聯繫，被告更於案發當日隨即前
    往醫院就醫，則被告對於呂宗憲對外主張其受傷之原因係遭
    被告毆打乙節，自難謂毫無所悉。從而，呂宗憲既非毫無主
    張，暗自隱藏受傷之事，刻意拖延直至被告無法提出有利於
    己之監視器畫面時才對外張揚此事，被告亦於案發後隨即就
    醫留存記錄，則假若被告認為呂宗憲當下對外主張遭其毆打
    一事係屬虛枉，呂宗憲可能係在餐廳外受傷，被告在包廂內
    根本未出手毆打呂宗憲等，被告實可在餐廳內外有多達12支
    監視器之情形下，保留呂宗憲進出餐廳、在包廂內與被告之
    互動等相關之監視錄影畫面以為自保，被告竟未為此證據保
    全之作為，實屬可疑。至江麗玉於前揭與呂宗憲談話過程雖
    有告訴呂宗憲要做法律諮詢、被告應該賠償精神損失、無法
    工作之費用、醫藥費等（見原審卷第52、53頁），然此僅係
    對於呂宗憲權利保障之建議事項，既未涉及指導呂宗憲應就
    本案過程如何虛捏事實，自不得以此泛指江麗玉與呂宗憲有
    故意設局之嫌；另縱呂宗憲事後向江麗玉投保保險之事屬實
    ，仍不足以反推其2人之證詞不實。從而，辯護人、被告以
    上辯解之詞，或與一般自保常情有違，或屬臆測之詞，均非
    可採信。
　⒉被告辯稱：當時我坐在洪霈蓁旁邊，若我毆打呂宗憲，洪霈
    蓁在旁邊難道不會感覺到我揮拳這些動作嗎，一定要隔了2
    個人的江麗玉看到的才算。包廂內有多人，如果我有出拳毆
    打呂宗憲，怎可能只有江麗玉1人看到云云。惟：
　⑴依洪霈蓁前所述，他們2人在說話時，我是往我左邊其他地方
    看，沒有看到他們如何倒下去一情，顯然洪霈蓁之注意力並
    非在被告與呂宗憲，況如洪霈蓁所述，被告與呂宗憲當時是
    站著，椅子靠在牆邊櫃子前面等語（見本院卷第162頁），
    顯然亦非僅挨著洪霈蓁而坐或站，則在洪霈蓁注視其左邊其
    他方向、並未緊盯被告與呂宗憲，且其2人亦非緊靠洪霈蓁
    之情形下，洪霈蓁未感受、發覺被告揮拳之動作，亦不違常
    情。
　⑵如前㈠林亨通、上開㈣蔡宗龍、陳震澄雖均證述並未看到被告
    揮拳毆打呂宗憲，而只看到2人跌倒之結果等情，然現場既
    係宴席場合，且如洪霈蓁上㈣所述，當時已經酒過三巡，現
    場的多人大都酒意很濃，陳震澄、蔡宗龍亦均自陳已經喝醉
    ，則其等未注意到呂宗憲與被告之互動，亦難憑此而逕為有
    利於被告之認定。
　⑶張玲綾證述：當天林亨通跟他老婆與呂宗憲一起離開，沒有
    看到呂宗憲有摀著臉，沒有看到被告打呂宗憲等詞（見本院
    卷第150頁），然其亦陳稱：沒有看到被告與呂宗憲跌坐地
    上之過程，因為當時其人在包廂外面，看到林亨通跟他老婆
    扶呂宗憲上車過程，並沒有很仔細的看著呂宗憲臉等語（見
    本院卷第149、151頁），況如㈠林亨通證述即指出在其聽到
    聲音轉身想要扶起呂宗憲、被告時也一起跌倒，站起來就看
    到呂宗憲摀著臉一情，更與張玲綾上述不符。
　⑷萬穎諭證述：被告沒有毆打呂宗憲，呂宗憲要走時就喝很多
    了，後來又回來，我們問他怎麼又回來了，呂宗憲問蔡宗龍
    為何要叫黃雅莉喝酒，就一直拉蔡宗龍的手都快把蔡宗龍拉
    跌倒了，後來又跑到被告的右手邊，問被告為什麼要逼黃雅
    莉喝酒，被告說沒有，呂宗憲就一直拉著被告，然後2人就
    跌坐在地等情（見他卷第195頁），然其又自陳當時正在跟
    陳震澄聊天、聽林亨通唱歌等語，則萬穎諭可否注意而確認
    被告並未揮拳毆打呂宗憲，似亦有疑。況如若被告確實未毆
    打呂宗憲，則作為被告之太太又於案發現場在場見聞之情形
    下，見呂宗憲於line中一再指責被告毆打其致其眼眶骨折，
    又質疑被告到底因何原因這樣毆打其，是否因「王董愛上雅
    莉」等等如上⒈，理應立即回應否認，說明現場之狀況，然
    萬穎諭竟始終未曾否認被告動手毆打一事，而只是提及呂宗
    憲與黃雅莉之事。可徵，萬穎諭上開偵查中證述否認被告有
    出拳毆打呂宗憲之詞，難以採信。
　⑸從而，其他在場之人或係已經酒醉、或係未始終注視被告與
    呂宗憲、或係根本未在包廂內，而未證述親眼見聞被告揮拳
    毆打呂宗憲，均不足為有利於被告之認定。而萬穎諭證述看
    得很清楚，被告並未毆打呂宗憲之詞，則無可憑採。是被告
    上開辯解之詞，並不足採信。
　⒊辯護人另以呂宗憲對於案發過程究竟記憶是否清楚，究竟遭
    被告毆打幾拳，前後陳述，包括在民事事件、傳送予蔡宗龍
    之訊息，均有不同，如果真有揮拳毆打之事，且其記憶清晰
    ，怎可能對於遭毆打幾拳有多種版本；江麗玉於上開與呂宗
    憲、王承朋之談話中提及自己當下有錄影，果真如此，何以
    遲遲不提出等詞，為被告辯護。被告雖否認案發當日有酒醉
    之情，供稱：大約與林亨通一起飲用半瓶「3隻猴子威士忌
    」；當天到場時看見呂宗憲感覺已經喝很多，呂宗憲喝的是
    58高梁酒等語（見他卷第35頁），且綜合前開各節所述，呂
    宗憲與其他在場多人於案發當時確實已經飲酒甚多，甚有多
    人有酒醉之情，則呂宗憲事後各次陳述，因隨時間經過，或
    僅係與友人討論案發當時過程以致有所誇大，尚難憑此揮拳
    數之不同即指其指訴不可採信。至江麗玉在談話過程中雖曾
    提及：（呂宗憲：如果包廂裡面那個錄影畫面留下來，拜託
    他那個包廂攝影多清楚啊）有影像沒有聲音，我的有影像也
    有聲音，不過我不能提供。（呂宗憲：所以你有錄影？那天
    你有錄到？）對等語（見原審卷二第53頁），然江麗玉就此
    則證述：（問：你有跟呂宗憲說你當時有拍影片？）影片我
    删掉了，我是拍事後呂宗憲去醫院的臉，我沒有拍事發的過
    程，我聽先生講說店家有影片，事後他們講什麼我都不參與
    ，畢竟不是我們的事情等語（見他卷第213頁），業已否認
    談話時所提及之錄影內容。江麗玉此舉或僅係想要向呂宗憲
    藉有影像強調自己親眼見聞之可信所為誇大之語。本案既有
    前述呂宗憲、江麗玉證述互核一致之主要事實即被告第一拳
    打到呂宗憲眼部，呂宗憲並往後撞到牆壁，被告有再揮拳，
    呂宗憲有阻擋等，核與林亨通證述呂宗憲起身後以手摀住臉
    之情形，以及呂宗憲經驗傷診斷之傷勢情形、位置相符，而
    洪霈蓁指出江麗玉當時所在座位，亦確實可以輕易看到案發
    過程等，已足以認定本案犯罪事實，呂宗憲、江麗玉縱有上
    述記憶不清或誇大之詞，仍不足以否認其等證述之可信。
　⒋辯護人另聲請勘驗呂宗憲提出案發前叫計程車之手機錄音內
    容、傳喚萬穎諭（見本院卷第131頁）。然呂宗憲所提出之
    手機錄音內容並未經本院援引為證據；至傳喚萬穎諭欲證明
    之待證事實為呂宗憲所提出之line對話有收回其中一則訊息
    ，惟此部分既經被告提出萬穎諭手機內line對話截圖以為互
    核，檢察官對此證據復無意見（見本院卷第169頁），而經
    本院援引，自無再重複傳喚萬穎諭作證之必要。是辯護人上
    開證據調查之聲請均無必要，應予駁回。　
  ㈥綜上所述，被告所辯上情，無非卸責之詞，不足採信。本件
    事證明確，被告之犯行，堪以認定。　　
參、論罪科刑及上訴駁回之說明：
一、論罪：　　
    核被告所為，係犯刑法第277條第1項傷害罪。
二、上訴駁回之說明：　　　
  ㈠原審經調查後，本於相同認定，認定被告犯傷害犯行，事證
    明確，適用刑法第277條第1項等規定，並以行為人之責任為
    基礎，審酌被告因酒後未能控制情緒，無故訴諸暴力，使告
    訴人受有不輕傷勢，犯罪後未能反省自己作為，未賠償告訴
    人之損害，經告訴人表示被告犯後到現在不認罪，應從重量
    刑之意見，兼衡被告之犯罪之動機、目的、手段，及被告自
    陳為二專畢業之教育程度、結婚、有二個小孩均已成年，曾
    經營餐廳事業，現擔任文創事業負責人，月收入約新臺幣5
    萬元之家庭生活狀況等一切情狀，量處有期徒刑4月，並諭
    知如易科罰金之折算標準。經核原審認事用法並無不當，量
    刑亦屬妥適。
　㈡被告上訴意旨仍否認犯行，猶執前詞指摘原判決不當，業經
    本院逐一論駁如前，其上訴並無理由。
據上論斷，應依刑事訴訟法第368條，判決如主文。
本案經臺灣士林地方檢察署檢察官張志明、詹于槿提起公訴，臺
灣高等檢察署檢察官沈念祖到庭執行職務。
中　　華　　民　　國　　111 　年　　5 　　月　　18　　日
                  刑事第十四庭  審判長法　官  黃斯偉　　
                                      法　官  郭豫珍　　
                                      法　官  黎惠萍
以上正本證明與原本無異。
如不服本判決，應於收受送達後20日內向本院提出上訴書狀，其
未敘述上訴之理由者並得於提起上訴後20日內向本院補提理由書
（均須按他造當事人之人數附繕本）「切勿逕送上級法院」。
                                      書記官  楊筑鈞
中　　華　　民　　國　　111 　年　　5 　　月　　18　　日
附錄：本案論罪科刑法條全文　　　　　　　　　　　　
中華民國刑法第277條
傷害人之身體或健康者，處五年以下有期徒刑、拘役或五十萬元
以下罰金。
犯前項之罪，因而致人於死者，處無期徒刑或七年以上有期徒刑
；致重傷者，處三年以上十年以下有期徒刑。